【裁判字號】    99,上易,137
【裁判日期】    990407
【裁判案由】    侵占等
【裁判全文】
臺灣高等法院刑事判決                 99年度上易字第137號
上  訴  人  臺灣板橋地方法院檢察署檢察官
被      告  丁○○
            乙○○
            甲○○
           戊○○
上  一  人
選任辯護人 張倪羚律師
           劉陽明律師
上列上訴人因被告侵占等案件，不服臺灣板橋地方法院98年度易
字第2781號，中華民國98年11月23日第一審判決（起訴案號：臺
灣板橋地方法院檢察署98年度偵字第21627、22866號），提起上
訴，本院判決如下：
    主  文
上訴駁回。
    事  實
一、乙○○前於民國（下同）97年間，因偽證等案件，經臺灣板
    橋地方法院於97年12月19日及同年11月28日以97年度訴字第
    4525、4546號各判處有期徒刑確定，經更定其刑後，於98年
    3月30日執行完畢（於本案構成累犯）。
二、緣乙○○、丁○○、甲○○等3 人，均係丙○○所開設位於
    臺北縣蘆洲市○○街大臺北農場集貨場「和億食品行」之員
    工，丁○○及乙○○同係負責該食品行冷凍庫之管理，甲○○則係負責該食品行冷凍食品之運送工作，均屬從事業務之
    人。乙○○竟基於意圖為自己不法之所有，自98年2 月間某
    日；而丁○○、乙○○及甲○○等3 人，則自同年4 月間某
    日起，基於意圖共同為自己不法所有之犯意，每週約4 至5
    次，分由丁○○負責接聽戊○○（劉某所涉故買贓物犯行部
    分，詳如下述）洽購冷凍食品電話後，分由丁○○及乙○○
    、甲○○等3 人將劉某所訂購之冷凍食品自上址冷凍庫搬出
    ，分由其等3 人，騎乘該食品行車號：J8M-019 號之重型機
    車，將前揭冷凍食品載運至戊○○所駕駛停放在大臺北農場
    集貨場停車場之車號：VF-0521 號自用小客車，而接續將業
    務上持有價值約新臺幣（下同）400 萬元之冷凍食品，以明
    顯低於市價約二成至三成間之價格販售與戊○○，而所得價
    金並未繳回該食品行，由丁○○、乙○○及甲○○等3 人朋
    分花用，而將業務上持有之前揭冷凍食品，全數侵占入己。
三、戊○○自98年2 月間某日起迄同年8 月間，均明知丁○○、
    乙○○及甲○○等3 人所販售之和億食品行冷凍食品，均係
    其等3 人實施業務上侵占之財產犯罪所侵占之贓物，竟仍基
    於故買贓物之犯意，每週約4 至5 次，接續在臺北縣蘆洲市
    ○○街大臺北農場集貨場之停車場，以明顯低於市價約二成
    至三成之價格，向丁○○、乙○○及甲○○等3 人購買該冷
    凍食品。嗣經警分別於98年8 月5 日上午6 時40分及7 時50
    分許，在大臺北農場集貨場停車場，及戊○○址設臺北市○○區○○街173 號處所，起出如扣押物品目錄表（見臺灣板
    橋地方法院檢察署98年度偵字第21627 號卷第68、74、75頁
    所示）所示之冷凍食品而當場查獲，循線查悉上情。
四、案經丙○○訴由臺北市政府警察局刑事警察大隊移由臺灣板
    橋地方法院檢察署檢察官偵查起訴。
    理  由
一、上揭事實，迭據被告丁○○、乙○○及甲○○、戊○○分別
    於警詢、偵查、原審以及本院程序中各坦承不諱，核與證人
    即告訴人丙○○於警訊、偵查時之指訴情節，互核相合，並
    有扣押物品目錄表（見臺灣板橋地方法院檢察署98年度偵字
    第21627號卷第68、74、75頁所示），以及臺北市政府警察
    局物品發還領據（見臺灣板橋地方法院檢察署98年度偵字第
    21627號卷第27、28頁所示）附卷可稽，足認被告等所為如
    上之任意性自白，核均與事實相符，足堪憑信。至告訴代理
    人聲請調閱台北市政府警察局刑警大隊偵辦被告另涉毒品案
    之監聽譯文、錄音帶部分，因告訴人或其代理人並無聲請調
    查證據之權，是此部分聲請不合法，應予駁回。據上，本案
    事證積極明確，被告等之犯行，堪予認定，應予以定罪處罰
    。
二、核被告乙○○、丁○○、甲○○所為，均係犯刑法第336 條
    第2項之業務侵占罪；其等3人，就於98年4月間以後之行為
    ，均有犯意之連絡暨行為之分擔，均為共同正犯；被告戊○○所為，係犯同法第349條第2項之故買贓物罪。被告乙○○
    、丁○○、甲○○、戊○○分別各於密切接近之時、地，接
    續多次侵占其因執行業務所持有之物，以及故買贓物行為，
    各均係侵害同一之財產法益，其等逐一之舉動行為，獨立性
    薄弱，稽之社會一般健全之觀念，實難予以強行分離，是其
    等所為，顯係出於單一之接續犯意，為接續犯，均僅應成立
    一罪；另被告乙○○有如上所述之犯罪科刑紀錄，並經執行
    完畢，有本院被告前案紀錄表可按，是其於受有期徒刑執行
    完畢後，5年以內故意再犯有期徒刑以上之本件之罪，為累
    犯，應依刑法第47條第1項規定加重其刑。
三、原審認被告等罪證明確，適用刑法第28條、第336條第2項、
    第349條第2項、第47條第1項、第41條第1項前段，刑法施
    行法第1條之1，並分別審酌被告乙○○、丁○○、甲○○等
    之利用業務之便，將其業務上所持有他人之物占為己有變賣
    侵吞，致告訴人受有相當之財產上損害，殊屬非是，而被告
    戊○○故買贓物行為，助長財產犯罪之不正之風，以及其等
    犯罪後均能全然坦白犯行之態度，以及兼衡其素行，犯罪之
    動機、目的、手段、方式暨綜合其他一切情狀等，分別酌情
    量處乙○○有期徒刑十月、丁○○有期徒刑八月、甲○○有
    期徒刑八月、戊○○有期徒刑五月，並就被告戊○○所處之
    刑，為易科罰金折算標準之諭知，核其認事用法及量刑，並
    無違誤，量刑亦屬妥適。檢察官上訴意旨認原審判決量刑過
    輕及被告乙○○、丁○○、甲○○業務侵占及被告戊○○故
    買贓物之金額，應係1200萬元等語，按刑事訴訟法第161條
    第1項規定，檢察官就被告犯罪事實，應負舉證責任，並指
    出證明之方法，是檢察官對於起訴之犯罪事實，應負提出證
    據及說服之實質舉證責任。經查檢察官僅循告訴人意旨提出
    上訴，認被告丁○○、乙○○、甲○○業務侵占之貨品及被
    告戊○○故買贓物所獲之利益，高達1200萬元，惟此部分已
    為被告等所否認，而檢察官對於逾起訴範圍400萬元部分並
    未舉證證明之，況告訴人提起附帶民事訴訟所請求之金額亦
    為400萬元，是檢察官之上訴，為無理由，應予駁回。
據上論斷，應依刑事訴訟法第368條，判決如主文。
本案經檢察官沈明倫、曾忠己到庭執行職務。
中    華    民    國    99    年    4     月    7     日
                    刑事第一庭審判長法  官  葉騰瑞
                                    法  官  王炳梁
                                    法  官  莊明彰
以上正本證明與原本無異。
不得上訴。
                                    書記官  王韻雅
中    華    民    國    99    年    4     月    7     日

司法院資訊處製作；財團法人民間司法改革基金會備份。
